---
title: "Bootrstrapped by-catch estimates"
author: "Marie-Julie Roux"
date: "30 August 2019"
output: md_document
---

# Bootstrapped by-catch estimates
## Marie-Julie Roux
30 August 2019


```{r setup, include=FALSE}
knitr::opts_chunk$set(echo = TRUE)
```

## Installation

```{r install, eval=FALSE}
devtools::install_github("iml-assess/bycatchboostrap")
library(bycatchbootstrap)
```

```{r loadlib, echo=FALSE}
library(bycatchbootstrap)
```


## INFORMATIONS REQUISES: 
1. CATEGORIES DE BYCATCH (spx)
2. DONNEES OBSERVATEURS (obs.all.df)
3. DONNEES EFFORT COMMERCIAL (STRAT.eff)

### 1. CATEGORIES DE BYCATCH (spx): 
ESPECES OU GROUPES D'ESPECES POUR LESQUELLES NOUS VOULONS COMPTABILISER LES TAUX DE CAPTURE ET ESTIMER LE VOLUME DES PRISES ACCIDENTELLES;
A DEFINIR SELON LES INTERETS, LA RESOLUTION TAXONOMIQUE DISPONIBLE OU SOUHAITEE, ETC.
ICI J'UTILISE UNE LISTE DE 10 ESPECES COMMERCIALES ET NON-COMMERCIALE (CHACUNE REPRESENTEE PAR UN CODE DE 3-LETTRES)

```{r species}
unique(spx)
```

### DONNEES OBSERVATEURS (obs.all.df)
```{r obsdata}
head(obs.all.df,5)
```

DONNEES D'OBSERVATEURS POUR UNE FLOTILLE DONNEE (EX. ENSEMBLE DES BATEAUX OPERANT AVEC UN ENGIN DE PECHE DE TYPE X ET CIBLANT L'ESPECE COMMERCIALE Y) 
LIGNES = EVENEMENTS DE PECHE OBSERVES (UNE LIGNE= UN EVENEMENT DE PECHE)
COLONNES = STRATES TEMPORELLES (fyear), IDENTIFIANT BATEAU (vessel.key), BYCATCH (kg) PAR CATEGORIE, STRATES SPATIALES (stratum)
(ici il s'agit des prises (en kg) de 10 especes accessoires sur 11 ans dans 7 strates spatiales pour une flotille comprenant 74 bateaux)
(un evenement de peche (une ligne) correspond ici a un trait de chalut)

### DONNEES DE LA PECHE COMMERCIALE (STRAT.eff)
```{r commdata}
STRAT.eff
```

EFFORT COMMERCIAL DANS CHAQUE STRATE (TEMPORELLE ET SPATIALE) 
LIGNES = STRATE TEMPORELLE (fyear)
COLONNES = STRATES SPATIALES (LES MEMES QUE 'STRATUM' DANS LES DONNEES D'OBSERVATEURS) # IMPORTANT QUE CE SOIT EXACTEMENT LES MEMES!!
VALEURS = SOMME DE L'EFFORT DE PECHE DANS CHAQUE STRATE 
(ici il s'agit du nombre de traits de chalut dans 7 strates spatiales sur une periode de 11 ans)
IMPORTANT: LA DERNIERE COLONNE (SOMMES ANNUELLES) DOIT ETRE INCLUSE!!!

## Run an example based on the NZ data

MATRICES DE RESULTATS - VOLUME ANNUEL DES PRISES ACCIDENTELLES PAR ESPECE, POUR L'ENSEMBLE DE LA PECHE (VOLt)
```{r voltest}
VOLt<-matrix(nrow=length(unique(row.names(STRAT.eff))),ncol=length(spx),dimnames=list(rownames(STRAT.eff),spx))
VOLt_95lo<-VOLt # SELECTIONNER MESURE(S) DE PRECISION 
VOLt_95hi<-VOLt
VOLt_cv <-VOLt
VOLt
```


LISTES DE RESULTATS - VOLUMES ANNUELS DES PRISES ACCIDENTELLES PAR ESPECE PAR STRATE SPATIALE (VOLs)
```{r volsest}
VOLs <-array(0,c(dim(STRAT.eff)[[1]],dim(STRAT.eff)[[2]],length(spx)),dimnames=list(dimnames(STRAT.eff)[[1]],dimnames(STRAT.eff)[[2]],paste0(spx,'PE(s)')))
VOLs_cv <-array(0,c(dim(STRAT.eff)[[1]],dim(STRAT.eff)[[2]],length(spx)),dimnames=list(dimnames(STRAT.eff)[[1]],dimnames(STRAT.eff)[[2]],paste0(spx,'PEcv')))
VOLs_95lo <-array(0,c(dim(STRAT.eff)[[1]],dim(STRAT.eff)[[2]],length(spx)),dimnames=list(dimnames(STRAT.eff)[[1]],dimnames(STRAT.eff)[[2]],paste0(spx,'PE95lo')))
VOLs_95hi <-array(0,c(dim(STRAT.eff)[[1]],dim(STRAT.eff)[[2]],length(spx)),dimnames=list(dimnames(STRAT.eff)[[1]],dimnames(STRAT.eff)[[2]],paste0(spx,'PE95hi')))
VOLs
```


LISTES DE RESULTATS - TAUX DE PRISES ACCIDENTELLES ANNUELS PAR ESPECE PAR STRATE SPATIALE (AVEC MESURES DE PRECISION)
```{r rateest}
RATES.median <-array(0,c(dim(STRAT.eff)[[1]],dim(STRAT.eff)[[2]],length(spx)),dimnames=list(dimnames(STRAT.eff)[[1]],dimnames(STRAT.eff)[[2]],paste0(spx,'median')))
RATES.95lo <-array(0,c(dim(STRAT.eff)[[1]],dim(STRAT.eff)[[2]],length(spx)),dimnames=list(dimnames(STRAT.eff)[[1]],dimnames(STRAT.eff)[[2]],paste0(spx,'rates95lo')))
RATES.95hi <-array(0,c(dim(STRAT.eff)[[1]],dim(STRAT.eff)[[2]],length(spx)),dimnames=list(dimnames(STRAT.eff)[[1]],dimnames(STRAT.eff)[[2]],paste0(spx,'rates95hi')))
RATES.median
```


### ESTIMATION EN BOUCLE PAR CATEGORIE DE BYCATCH 

TERMES A SPECIFIER:
'cutoff' est le seuil (no. minimal) d'observations dans les strates utilise pour l'analyse
un examen des donnees d'observateur par strate (temporelles et spatiale) permettra de bien definir 'cutoff'
en-dessous du cutoff, les donnees seront aggregees d'abord dans le temps, puis spatialement.
'catchcat' est la categorie de bycatch
'estimator' est le type d'effort de peche (prises par trait, par heure ou par no. d'hamecons)
'do.null' concerne l'aggregation des donnees lorsque le nombre d'observations est inferieur au cutoff.
'first.year' est la seule option pour 'do.null' dans cette version du code

NOTE: POUR CET EXEMPLE, LA FONCTION 'mj_boot.effort.group' A L'INTERIEUR DE LA FONCTION GENERALE EST SPECIFIEE POUR RANDOMISER
LES BATEAUX (group='vessel.key') AVEC UN SEUIL DE TOLERANCE DE 5% POUR LE NOMBRE EFFECTIF DE BATEAUX DANS CHAQUE STRATE (G.tot=0.05)
ET POUR N'EFFECTUER QUE 10 RANDOMISATIONS (M=10)

```{r bsest, echo=T, results='hide'}
for(i in 1:length(spx)){
  mjbootout= mj_boot.a.cat.bycatch(cutoff=25,catchcat=spx[i],estimator="catch.per.tow",do.null="first.year")
  print(paste(spx[i],"done",sep=" "))
  VOLt[,spx[i]]<-mjbootout$BYCATCH[,"PE(t)"]
  VOLt_95lo[,spx[i]]<-mjbootout$BYCATCH[,"95lo"]
  VOLt_95hi[,spx[i]]<-mjbootout$BYCATCH[,"95hi"]
  VOLt_cv[,spx[i]]<-mjbootout$BYCATCH[,"cv"]
  name<-paste0(spx[i],'median')
  tmp <- mjbootout$RATES[,,'median']
  RATES.median[,,name] <-tmp
  name.i<-paste0(spx[i],'rates95lo')
  tmp.i <- mjbootout$RATES[,,'rates95lo']
  RATES.95lo[,,name.i] <-tmp.i
  name.ii<-paste0(spx[i],'rates95hi')
  tmp.ii <- mjbootout$RATES[,,'rates95hi']
  RATES.95hi[,,name.ii] <-tmp.ii
  name.iii<-paste0(spx[i],'PE(s)')
  tmp.iii <- mjbootout$RATES[,,'PE(s)']
  VOLs[,,name.iii] <-tmp.iii
  name.iv<-paste0(spx[i],'PE95lo')
  tmp.iv <- mjbootout$RATES[,,'PE95lo']
  VOLs_95lo[,,name.iv] <-tmp.iv
  name.v<-paste0(spx[i],'PE95hi')
  tmp.v <- mjbootout$RATES[,,'PE95hi']
  VOLs_95hi[,,name.v] <-tmp.v
  name.vi<-paste0(spx[i],'PEcv')
  tmp.vi <- mjbootout$RATES[,,'PEcv']
  VOLs_cv[,,name.vi] <-tmp.vi
  }
```

CHECK RESULTS VOLUME TOTAL ANNUEL PAR CATEGORIE
```{r volt}
VOLt
VOLt_cv
VOLt_95hi
VOLt_95lo
```

VOLUME ANNUEL PAR STRATE SPATIALE PAR CATEGORIE
```{r vols}
VOLs
VOLs_95hi
VOLs_95lo
VOLs_cv
```

TAUX DE PRISE ACCIDENTELLE PAR STRATE SPATIALE PAR CATEGORIE
```{r rate}
RATES.median 
RATES.95hi
RATES.95lo
```
